【裁判字號】    98,上易,2996
【裁判日期】    981224
【裁判案由】    竊盜
【裁判全文】
臺灣高等法院刑事判決                98年度上易字第2996號
上  訴  人
即  被  告  甲○○
上列上訴人因竊盜案件，不服臺灣臺北地方法院98年度易字第14
02號，中華民國98年11月17日第一審判決（起訴案號：臺灣臺北
地方法院檢察署98年度偵字第9786號），提起上訴，本院判決如
下：
    主  文
上訴駁回。
    理  由
一、按刑事訴訟法第350條、第361條規定，不服地方法院之第一
    審判決而上訴者，須提出上訴書狀，並應敘述具體理由，為
    上訴必備之程式。倘已提出上訴理由，但所提非屬具體理由
    者，則由第二審法院以上訴不合法律上之程式，判決駁回。
    而所謂具體理由，必係依據卷內既有訴訟資料或提出新事實
    或新證據，指摘或表明第一審判決有何採證認事、用法或量
    刑等足以影響判決本旨之不當或違法，而構成應予撤銷之具
    體事由，始克當之（例如：依憑證據法則具體指出所採證據
    何以不具證據能力，或依憑卷證資料，明確指出所為證據證
    明力之判斷如何違背經驗、論理法則）；倘僅泛言原判決認
    定事實錯誤、違背法令、量刑失之過重或輕縱，而未依上揭
    意旨指出具體事由，皆難謂係具體理由，俾與第二審上訴制
    度旨在請求第二審法院撤銷、變更第一審不當或違法之判決
    ，以實現個案救濟之立法目的相契合，並節制濫行上訴。
二、本件上訴人即被告甲○○上訴意旨略以：被告於警詢、偵查
    及原審審理期間，均願意配合審理，犯後態度良好，因認原
    審判刑過重，又被告行為當時失業，在生活及經濟的雙重壓
    力下，始會再度犯下本案，犯後已深感悔意，主動配合警方
    偵辦，並於檢察官偵查及原審審理期間均坦承不諱，可酌輕
    量刑，另被告於原審審理時，提出協商認罪之聲請，並表明
    願受有期徒刑六月之徒刑，檢察官亦表同意，復被告目前已
    有正當之職業，希能給予被告一個改過的機會云云。惟按刑
    罰之量定，為法院得依職權自由裁量之事項，苟於法定刑度
    之內，予以量定，且客觀上並無明顯濫權之情形者，自不容
    當事人任憑主觀意見，指摘其違法、失當。又刑法第59條之
    規定，係裁判上之酌減，乃法院於職權範圍內得為酌定之事
    項，除其裁量權之行使，明顯違反比例原則外，不得任意指
    為違法（最高法院93年度台上字第1159號裁判意旨參照）。
    本件被告因於民國98年4月8日清晨4至5時許犯加重竊盜罪，
    經原審量處有期徒刑七月，並就如何量定其宣告刑之理由，
    已敘明審酌被告之素行不佳、犯罪動機、所生危害非鉅，暨
    因被告坦承犯行，應已知悔悟，是其犯後態度堪稱良好等一
    切情狀，並於法定刑度之內，予以量定，客觀上並無明顯濫
    權之情形。又觀之卷內原審筆錄所載（原審卷第53至56頁）
    ，本案係經原審裁定以簡式審判程序，並非被告所指係適用
    認罪協商程序，且對於原審審判長詢問有關科刑範圍之意見
    時，檢察官係表示「沒有意見」，被告則表示「希望庭上給
    我一個易科罰金的機會」，亦無被告上訴意旨所指同意被告
    願受科刑範圍之情形。被告置原判決上開論述於不顧，徒以
    原審得於職權範圍內得為酌定之事項，而指摘原判決未依刑
    法第59條酌減其刑，並未依卷證或提出新事實、新證據，具
    體指摘原判決有何逾越法定刑度，或濫用自由裁量權限之違
    法或不當，而構成應予撤銷之具體事由，有其上訴狀在卷可
    稽。是被告上訴，未以書狀敘述具體理由，應認其上訴為不
    合法律上之程式，爰不經言詞辯論，予以駁回。
三、據上論斷，應依刑事訴訟法第367條前段、第372條，判決如
    主文。
中    華    民    國    98    年    12    月    24    日
            刑事第二十一庭審判長法  官  蔡聰明
                                法  官  趙文
                                法  官  楊力進
以上正本證明與原本無異。
不得上訴。
                                書記官  楊麗娟
中    華    民    國    98    年    12    月    25    日


司法院資訊處製作；財團法人民間司法改革基金會備份。
